臺灣嘉義地方法院刑事判決
109年度交簡上字第68號
上  訴  人  
即  被  告  李振華


選任辯護人  陳昱龍律師
上列上訴人即被告因過失傷害案件，不服本院嘉義簡易庭109 年
度嘉交簡字第703 號中華民國109 年7 月8 日第一審簡易判決（
聲請簡易判決處刑案號：臺灣嘉義地方檢察署109 年度偵字第48
03號），提起上訴，本院管轄之第二審合議庭判決如下： 
    主    文
上訴駁回。
李振華緩刑貳年。
    犯罪事實及理由
一、本案經本院審理結果，認第一審簡易判決認事用法及量刑均
    無不當，應予維持，除證據部分增列「被告於本院準備程序
    及審理時之自白（見交簡上卷第51頁、第97頁、第134 頁）
　　、本院準備程序之勘驗筆錄暨監視器畫面擷圖、本院民國10
　　9 年12月22日調解筆錄、本院公務電話紀錄表、匯款申請書
    影本（見交簡上卷第51-52 頁、第59-61 頁、第103-104 頁
　　、第123 頁、第127 頁）」外，餘均引用第一審刑事簡易判
    決書記載之犯罪事實、證據及理由（如附件，含檢察官聲請
    簡易判決處刑書）。
二、被告上訴意旨略以：案發時被告騎乘之機車並未實質、物理
    上碰撞告訴人所騎乘機車，且業於一審判決後與告訴人成立
    調解及履行給付新臺幣（下同）20萬元完畢，原審逕量處有
    期徒刑3 月實有過重，請准從輕量刑，並為緩刑之諭知等語
　　（見交簡上卷第11-13 頁、第57-58 頁、第141 頁）。 
三、按關於刑之量定，係實體法上賦予法院得為自由裁量之事項
    ，苟已斟酌刑法第57條各款所列情狀，而未逾越法定刑度，
    或濫用其權限，即不得任意指摘為違法（最高法院72年度台
     上字第6696號、75年度台上字第7033號等判例要旨及95年
    度 台上字第7315號、95年度台上字第7364號等判決要旨供
    參）
    ；又在同一犯罪事實與情節，如別無其他加重或減輕之原因
    ，下級審法院量定之刑，亦無過重或失輕之不當情形，則上
    級審法院對下級審法院之職權行使，原則上應予尊重（最高
    法院85年度台上字第2446號判決要旨供參）。查本件被告所
    涉犯之刑法第284 條前段之過失傷害罪，其法定本刑為「1
　　年以下有期徒刑、拘役或10萬元以下罰金」，原審以被告罪
    證明確，斟酌被告之智識程度、生活狀況、素行紀錄、本案
    之肇事原因與過失程度等一切情狀，依刑法第284 條前段、
    第41條第1 項前段等規定，量處有期徒刑3 月，如易科罰金
　　以新臺幣1 千元折算1 日。原審顯係本於被告之責任為基礎
　　，並已具體斟酌刑法第57條所列情形而為量定，未偏執一端
　　，而有失輕重之情事，亦未逾越法律所規定之範圍，依上開
    最高法院判例、判決意旨，尚難認原審量刑有何違法或失當
    之處。從而，原審縱未及審酌事後成立調解之情狀（詳後述
　　），然核其認事用法及量刑，既無違法及不當之處；上訴人
    仍執前詞提起上訴，且未指明原審判決有何濫用裁量權或逾
    越裁量範圍之情事，則其上訴為無理由，應予駁回。
四、末查，被告於5 年以內未曾因故意犯罪受有期徒刑以上刑之
    宣告乙情，有臺灣高等法院被告前案紀錄表1 份附卷可稽，
    且被告業與告訴人達成調解，此有本院調解筆錄在卷可憑（
　　（見交簡上卷第103-104 頁），嗣並履行給付完畢，有卷內
　　匯款申請書影本可佐（見交簡上卷第127 頁），又告訴人亦
    表示同意給予緩刑自新之機會等詞（見交簡上卷第123 頁之
    公務電話紀錄表）；本院審酌被告係因一時疏失致罹刑典，
    犯後已坦承犯行，並與告訴人方面成立調解履行完畢，應知
    所悔悟，信經此偵、審程序及罪刑宣告之教訓後，當已足資
    促使其有所警惕而無再犯之虞，本院因認所宣告之刑，以暫
    不執行為適當，爰依刑法第74條第1 項第2 款之規定宣告緩
    刑2 年，以啟自新。
五、據上論斷，應依刑事訴訟法第455 條之1 第1 項、第3 項、
    第373 條、第368 條，刑法第74條第1 項第2 款，判決如主
    文。
本案經檢察官賴韻羽聲請簡易判決處刑，由檢察官林俊良到庭實
行公訴。
中　　華　　民　　國　　110 　年　　2 　　月　　9 　　日
                  刑事第二庭  審判長  法  官  林正雄
　　　　　　　　　                    法  官  周欣怡
　　　　　　　　　　　　　　　　　　　法  官  王品惠
以上正本證明與原本無異。
如不服本判決應於收受判決後20日內向本院提出上訴書狀，並應敘述具體理由；其未敘述上訴理由者，應於上訴期間屆滿後20日內向本院補提理由書（均須按他造當事人之人數附繕本）「切勿逕送上級法院」。告訴人或被害人如對於本判決不服者，應具備理由請求檢察官上訴，其上訴期間之計算係以檢察官收受判決正本之日期為準。　　　　　　　　　　　　　　　　　　　
中　　華　　民　　國　　110 　年　　2 　　月　　9 　　日
                                      書記官  黃亭嘉
附錄本判決論罪之法條：
中華民國刑法第284 條： 
因過失傷害人者，處1 年以下有期徒刑、拘役或10萬元以下罰金
；致重傷者，處3 年以下有期徒刑、拘役或30萬元以下罰金。